【裁判字號】    89,訴,611
【裁判日期】    900413
【裁判案由】    違反毒品危害防制條例
【裁判全文】
臺灣新竹地方法院刑事判決                          八十九年度訴字第六一一號
    公  訴  人  臺灣新竹地方法院檢察署檢察官
    被      告  甲○○
右列被告因違反毒品危害防制條例案件，經檢察官提起公訴（八十九年度毒偵字第二
三三四號），本院判決如左：
    主  文
甲○○施用第一級毒品，累犯，處有期徒刑捌月，扣案之海洛因（淨重零點零參公克
包裝重零點參參公克）沒收銷燬，針筒貳支沒收。
    事  實
一、甲○○曾有違反肅清煙毒條例、麻醉藥品管理條例案件等前科，最近一次係因違
    反麻醉藥品管理條例案件，經本院於民國八十四年八月二十二日以八十四年度易
    字第一四０八號判決判處有期徒刑七月，於八十四年九月十一日確定，於八十七
    年一月一日假釋期滿執行完畢。其於八十七年間已因施用毒品案件，經依本院八
    十七年度毒聲字第二一二號裁定送觀察、勒戒後，認有繼續施用毒品之傾向，復
    經依本院八十七年度毒聲字第三九三號裁定送強制戒治，期滿後經臺灣新竹地方
    法院檢察署檢察官於八十九年七月三日以八十九年度戒毒偵字第五九號不起訴處
    分確定。詎其猶不知悛悔，於前開不起訴處分確定後之五年內，復於八十九年九
    月十四日上午九時許，在新竹縣竹東鎮○○路一六三巷八號友人住處以注射針筒
    施用第一級毒品海洛因，經警於八十九年九月十四日上午十一時三十分在前址查
    獲，並扣得海洛因（淨重零點零三公克，包裝重零點三三公克）及其所有供施打
    海洛因所用之針筒二支。
二、案經新竹縣警察局竹東分局報告臺灣新竹地方法院檢察署檢察官偵查起訴。
    理  由
一、訊據被告甲○○對於前揭施用第一級毒品海洛因之犯行坦承不諱，且被告於八十
    九年九月十四日下午二時四十分所採尿液，經送新竹縣衛生局以ＴＯＸＩ—ＬＡ
    Ｂ併用免疫學分析法檢驗，結果呈嗎啡陽性反應，此有姓名代號對照表、新竹縣
    衛生局竹縣衛六字第八九一六一六號尿液檢驗單附於偵查卷第二十六、二十七頁
    可資佐證，此外，復有海洛因（八十九年度白保管字第一一五號，淨重零點零三
    公克，包裝重零點三三公克，法務部調查局鑑定通知書見偵查卷第二十八頁）及
    其所有供施打海海洛因所用之針筒二支（八十九年度保管字第一七六八號）扣案
    可稽，故被告自白與事實相符，其施用第一級毒品犯行明確，堪以認定。
二、核被告所為係犯毒品危害防制條例第十條第一項之施用第一級毒品海洛因罪。按
    犯毒品危害防制條例第十條之罪者，檢察官應先將被告送勒戒處所觀察、勒戒，
    其期間不得逾一月。經觀察、勒戒後，有繼續施用毒品之傾向者，由檢察官聲請
    法院裁定令入戒治處所施以強制戒治，其期間為一年。依同條例第二十條第二項
    強制戒治期滿或交付保護管束期滿，應由檢察官為不起訴之處分。依前項規定為
    不起訴之處分後，五年內再犯第十條之罪者，不適用前項之規定。毒品危害防制
    條例第二十條第一項、第二項、第二十三條第一項、第二項分別定有明文。被告
    前於八十七年間因施用毒品案件，經依本院八十七年度毒聲字第二一二號裁定送
    觀察、勒戒後，認有繼續施用毒品之傾向，復經依本院八十七年度毒聲字第三九
    三號裁定送強制戒治，期滿後經臺灣新竹地方法院檢察署檢察官於八十九年七月
    三日以八十九年度戒毒偵字第五九號不起訴處分確定，有本案卷所附之臺灣高等
    法院被告全國前案紀錄表及偵查卷第十七頁之臺灣新竹地方法院檢察署刑案資料
    查註紀錄表在卷足參；被告於強制戒治期滿經不起訴處分後之五年內再犯本件毒
    品危害防制條例第十條第一項之罪，其所為應予論罪科刑。其持有第一級毒品海
    洛因之行為，為施用行為所吸收，不另論罪。末查，被告曾有違反肅清煙毒條例
    、麻醉藥品管理條例案件等前科，最近一次係因違反麻醉藥品管理條例案件，經
    本院於八十四年八月二十二日以八十四年度易字第一四０八號判決判處有期徒刑
    七月，於八十四年九月十一日確定，於八十七年一月一日假釋期滿執行完畢，亦
    有前揭臺灣高等法院被告全國前案紀錄表、臺灣新竹地方法院檢察署刑案資料查
    註紀錄表各一份為憑，此次再犯本件有期徒刑以上之罪，為累犯，應依刑法第四
    十七條加重其刑。爰審酌被告已有違反肅清煙毒條例、麻醉藥品管理條例案件等
    前科，素行不佳，仍無視法令之禁止，前已因施用毒品案件，經不起訴處分，又
    再度施用足以導致精神障礙及生命危險之成癮性毒品，足見其缺乏拒用毒品之決
    心及悔改之意，兼以施用毒品所生危害以自戕健康為主，其事後坦承犯行，態度
    尚可等一切情狀，量處如主文所示之刑，以資懲儆。
三、扣案之海洛因（八十九年度白保管字第一一五號，扣押物品清單見偵查卷第二十
    三頁），係管制之第一級毒品，應依毒品危害防制條例第十八條第一項前段沒收
    銷燬，另扣案之針筒二支（八十九年度保管字第一七六八號，扣押物品清單見偵
    查卷第二十四頁）係被告所有，供本件施打海洛因犯行所用之物等情，業據被告
    供承在卷，應依刑法第三十八條第一項第二款宣告沒收。
四、據上論斷，應依刑事訴訟法第二百九十九條第一項前段，毒品危害防制條例第十
    條第一項、第十八條第一項前段，刑法第十一條前段、第四十七條、第三十八條
    第一項第二款，判決如主文。
本案經檢察官吳金棟到庭執行職務。
中      華      民      國    九十      年      四      月     十三     日
                              臺灣新竹地方法院刑事第二庭
                                      法    官  黃美盈
如不服本判決，應於判決送達後十日內向本院提出上訴狀（應附繕本），上訴於臺灣
高等法院。
右正本證明與原本無異。
                                      書 記 官  吳尚文
中      華      民      國    九十      年      四      月     十三     日
附錄本案論罪科刑法條全文：
毒品危害防制條例第十條第一項
施用第一級毒品者，處六月以上五年以下有期徒刑。


司法院資訊處製作；財團法人民間司法改革基金會備份。
